tables/fr-bfu-g2.ctb
#+locale:fr
#+type:literary
#+contraction:full
#+grade:2

#-display-name: Unified French Grade 2
#-author: Michel Such <michel.such@free.fr>
#-author: André-Abush CLAUSE <dev@andreabc.net>
#-author: Nicolas Pitre <nico@cam.org>
#-author: The BRLTTY Team <http://brltty.com/>
#-license: LGPLv2.1
#-updated: 2018-01-03

# liblouis: Unified French Grade 2 Table

# Copyright (C) 1995-2004 by The BRLTTY Team
# Copyright (C) 2012 Michel Such <michel.such@free.fr>
# Copyright (C) 2012 Nicolas Pitre <nico@cam.org>

# This file is free software; you can redistribute it and/or
# modify it under the terms of the GNU Lesser General Public
# License as published by the Free Software Foundation; either
# version 2.1 of the License, or (at your option) any later version.

# This file is distributed in the hope that it will be useful,
# but WITHOUT ANY WARRANTY; without even the implied warranty of
# MERCHANTABILITY or FITNESS FOR A PARTICULAR PURPOSE.  See the GNU
# Lesser General Public License for more details.

# You should have received a copy of the GNU Lesser General Public
# License along with this file; if not, write to the Free Software
# Foundation, Inc., 51 Franklin Street, Fifth Floor, Boston, MA  02110-1301  USA
# liblouis  comes with ABSOLUTELY NO WARRANTY.

# Auteurs:
#
#André-Abush CLAUSE <dev@andreabc.net>
#	Nicolas Pitre <nico@cam.org>
#	Michel such <michel.such@free.fr>
#
# Référence:
#
#	Index de l'abrégé orthographique français étendu, lecture et écriture
#	Révision 1993
#	Service de production Braille, Institut Nazareth et Louis-Braille
#	Longueuil (Québec)

# Contracted Unified French Table
# --------------------------------


digit 1 16a
digit 2 126a
digit 3 146a
digit 4 1456a
digit 5 156a
digit 6 1246a
digit 7 12456a
digit 8 1256a
digit 9 246a
digit 0 3456a
litdigit 1 16a
litdigit 2 126a
litdigit 3 146a
litdigit 4 1456a
litdigit 5 156a
litdigit 6 1246a
litdigit 7 12456a
litdigit 8 1256a
litdigit 9 246a
litdigit 0 3456a

include fr-bfu-comp6.utb

class con bcçdfghjklmnpqrstvwxzBCÇDFGHJKLMNPQRSTVWXZ
class voy aeiouyéàèùâêîôûëïüœAEIOUYÉÀÈÙÂÊÄËÏÜŒ
class bmp bmpBMP
class apost '\X2019\X0092
class puncEnd ,;:.!?)]

#Pour désabréger, il nous faut une classe contenant les consonnes et les abréviations commençant par une consonne
class conabr bcçdfghjklmnpqrstvwxzBCÇDFGHJKLMNPQRSTVWXZ⠘⠆⠷⠩⠒⠹⠶⠻⠸⠫⠖⠴
#Pour désabréger, extension de la classe bmp aux abréviations commençant par b, m ou p
class bmpabr bmpBMP⠘⠆⠫⠖

#Pour désabréger, il nous faut une classe contenant les voyelles et les abréviations commençant par une voyelle excepté celles dont la représentation peut être confondue avec un chiffre
class voyabr aeiouyéàèùAEIOUYÉÀÈÙœŒ⠈⠅⠜⠢⠦⠐⠨⠵⠠⠾⠺⠬⠸

#Pour désabréger, une classe contenant les abréviations identiques aux chiffres ou à certains opérateurs
class voyabr2 ⠼⠡⠣⠩⠹⠱⠫⠻⠳⠪⠲⠌⠂⠔
#Enfin, une classe regroupant les deux précédentes pour simplifier certaines règles
class voyabr3 aeiouyéàèùAEIOUYÉÀÈÙœŒ⠈⠅⠜⠢⠦⠐⠨⠵⠠⠾⠺⠬⠰⠸⠼⠡⠣⠩⠹⠱⠫⠻⠳⠪⠲⠌⠂⠔

#En désabrègement, cette classe permet de savoir si nous sommes dans une opération mathématique ou non
class frmath ⠬⠼⠡⠣⠩⠹⠱⠫⠻⠳⠪⠲⠂⠖⠤⠌⠔⠶⠦⠴⠘⠃⠷⠾⠠⠄⠐⠣⠜

#punctuation  56		so the line below compiles
letsign 56
#noletsign ae
noletsignafter '\X2019\X0092
hyphen - 36
math [ 12356a
math ] 23456a


###
### 1. Assemblages de lettres représentés par un seul symbole,
###    et finales représentées par deux ou trois symboles;
endword able 45
endword ables 45-234
endword ablement 45-134
endword ablements 45-134-234
nofor midword âch 16-12356
nofor midword âgn 16-2356
nofor midword ackb 1-14-13-12
nofor midword ackl 1-14-13-123
always ai 34

endword ait 146
endword aits 146-234

nofor word aïe 1-12456-15
nofor midendword aïen 1-12456-26
nofor midendword berden 12-236-145-26
nofor partword aïeu 1-12456-5
nofor before voy begmidword aïk 1-12456-13
#nofor before punctuation begword aïss 1-12456-2346
nofor before voy midword ïss 12456-2346
nofor before voyabr3 midword âss 16-2346
nofor always ak 1-13

nofor word áird 12356-24-1235-145
nofor begword bár 12-12356-1235
nofor midendword ány 12356-1345-13456

nofor begword akka 1-13-13-1
nofor before voyabr always ambr 1-134-23

noback before con always an 2
nofor begmidword an 2

endword ant 1456
#nofor after conabr after voyabr endword ant 1456
endword ants 1456-234

noback before con always ar 4
noback endword ar 4
nofor partword ar 4

nofor word atabek 1-2345-1-12-15-13

noback endword ation 16
endword ations 16-234
nofor after conabr after voyabr endword ation 16
nofor begword pack 1234-1-14-13
noback always au 13
noback word au) 1-136-356
nofor before voyabr3 begmidword aubr 13-23
nofor before voyabr3 begmidword auch 13-12356
nofor before voyabr3 midword aucl 13-146
nofor before con midword aucon 13-25
nofor before voyabr3 midword aucr 13-25
nofor before voyabr3 midword aufl 13-126
nofor before voyabr3 begmidword audr 13-1456
nofor before voyabr3 midword aufr 13-16
nofor before voyabr3 begmidword augn 13-2356
nofor before voyabr3 midword augr 13-12456
nofor before voyabr3 midword aull 13-456
nofor before voyabr3 midword aupl 13-1246
nofor before voyabr3 begmidword aupr 13-235
nofor before voyabr3 begmidword autr 13-356
nofor endword aux 13-1346
nofor endword eau 15-13
nofor endword eaux 15-13-1346
nofor word eau 15-13
nofor word eaux 15-13-1346
nofor endword yau 13456-13
nofor endword yaux 13456-13-1346
nofor before con always au 13
nofor before voyabr3 begmidword auss 13-2346
nofor before conabr begword autoex 13-2345-135-1346

nofor partword tchouk 2345-12356-1256-13

nofor endword az 1-1356
nofor word län 123-345-1345
nofor partword jäl 245-345-123
nofor midword änd 345-1345-145
nofor midword sän 234-345-1345
nofor midword kär 13-345-1235
nofor begword æch 345-12356
nofor begword æg 345-1245
nofor begword æl 345-1245
nofor begword zems 1356-345-234
nofor begword ænig 345-1345-24-1245
nofor begword æoli 345-135-1245-24
nofor begword æsch 345-234-14-125

nofor partword back 12-1-14-13
nofor always bâi 12-16-24
nofor begword biaur 12-24-13-1235
nofor midword bigüit 12-24-1245-1256-24-2345

 word ben 12-15-1345
begmidword bl 45
nofor begword bless 45-15-2346
nofor before con begmidword blê 45-126
nofor partword ble 45-15
nofor midendword bleau 45-15-13
nofor endword blent 45-126
nofor endword bler 45-236
nofor endword bles 45-156
nofor midword bly 45-13456
nofor after voy midendword bliau 45-24-13
nofor always block 45-135-14-13

noback before voy always br 23
nofor before voyabr3 begmidword br 23
nofor after voyabr before voyabr always br 23
nofor begmidword brê 23-126
nofor before conabr always brè 23-2346
nofor always brèch 23-2346-12356
nofor begmidword brû 23-156
nofor always brou 23-1256
nofor begmidword brui 12-1235-23
nofor endword brable 23-45
nofor endword brables 23-45-234
nofor endword bres 23-156
nofor partword brown 23-135-2456-1345

nofor endword çaux 12346-13-1346
nofor endword çant 12346-1456
nofor endword çants 12346-1456-234

partword ch 12356
nofor before voyabr3 begmidword ch 12356
nofor before conabr begmidword chau 12356-13

nofor endword ck 14-13
nofor endword cks 14-13-234
nofor before voyabr midword ck 14-13

noback before voy always cl 146
nofor before voyabr begmidword cl 146
nofor partword clai 146-34
nofor endword clait 146-146
nofor before conabr always clan 146-2
nofor before conabr always clin 146-35
nofor endword clin 146-35
nofor word clin 146-35
nofor before conabr begmidword clien 146-256
nofor partword clion 146-3456
nofor endword clation 146-16
nofor endword clations 146-16-234
nofor midword clâ 146-16
nofor endword clent 146-126
nofor endword clant 146-1456
nofor endword clants 146-1456-234
nofor endword cles 146-156
nofor midword clû 146-156
nofor endword clition 146-246
nofor endword clitions 146-246-234
nofor begmidword clôt 146-1456-2345
nofor partword clou 146-1256
nofor word clou 146-1256
nofor partword clow 146-135-2456
nofor endword clable 146-45
nofor endword clables 146-45-234

nofor before con begword cock 14-135-14-13
nofor word cocautions 14-135-14-13-2345-3456-234
nofor word cocaution 14-135-14-13-2345-3456
noback before bmp begword com 36
nofor before bmpabr begword com 36
begmidword comt 14-2456-2345

noback before con always con 25
nofor before conabr begmidword con 25
nofor before voyabr begmidword confl 25-126
nofor before voyabr begmidword confr 25-16
nofor before voyabr begmidword congl 25-345


prfword cons	14-346-234
noback before voy always cr 25
nofor before voyabr3 begmidword cr 25
nofor always crai 25-34
nofor before conabr begmidword cran 25-2
nofor endword crait 25-146
nofor endword crant 25-1456
nofor endword crants 25-1456-234
nofor always crau 25-13
nofor midendword crelle 25-456
nofor endword crez 25-1356
nofor before con begmidword crom 25-2456
nofor always crou 25-1256
nofor begmidword crui 25-23
nofor midendword crable 25-45
nofor endword crablement 25-45-134

noback before con begword dis 256
nofor before conabr begword dis 256

nofor before con begword dock 145-135-14-13

noback before voy always dr 1456
nofor before voyabr begmidword dr 1456
nofor partword drai 1456-34
nofor endword drait 1456-146
nofor endword dration 1456-16
nofor endword drations 1456-16-234
nofor endword drent 1456-126
nofor endword dres 1456-156
nofor endword drant 1456-1456
nofor endword drants 1456-1456-234
nofor begword drêch 1456-126-12356
nofor before con midword drien 1456-256
nofor partword drion 1456-3456
nofor before con midword dror 1456-56
nofor begmidword drui 1456-23
nofor before conabr begmidword drin 1456-35
nofor endword drin 1456-35
nofor before conabr always dran 1456-2
nofor before voyabr3 midword drangl 1456-2-345
nofor begword drôl 145-1235-1456-123
nofor partword drou 1456-1256

nofor endword éau 123456-13
nofor endword éaux 123456-13-1346
nofor after conabr midword êch 126-12356
nofor midword èch 2346-12356
nofor before voyabr3 midword èdr 2346-1456
nofor before voyabr3 midword ègr 2346-12456
nofor midword ekk 15-13-13
endword elle 456
endword elles 456-234
nofor midword ëll 1246-456

noback before con always em 345
nofor before bmpabr begmidword em 345
nofor before voyabr3 always embl 345-45
nofor before voyabr always embr 345-23
nofor midword emni 345-1345-24
nofor midword emnop 345-1345-1354-1234
nofor midword emnoï 345-1345-135-12456
nofor before voyabr begmidword empl 345-1246
nofor midendword emsb 345-234-12
nofor midword emss 345-234-234
nofor midendword emto 345-2345-135
nofor midword emvi 345-1236-24
nofor begword nemr 1345-345-1235
nofor endword ems 345-234

before con always en 26
noback endword en 26
nofor partword ench 26-12356
nofor before voyabr3 begmidword encl 26-146
nofor before conabr begmidword encom 26-14-2456
nofor before voyabr3 begmidword encontr 26-25-356
nofor before voyabr3 begmidword encr 26-25
nofor before voyabr3 begmidword endr 26-1456
nofor before voyabr3 begmidword enfl 26-126
nofor before voyabr3 begmidword enfr 26-16
nofor before voyabr3 begmidword engl 26-345
nofor before voyabr3 begmidword engr 26-12456
nofor before conabr midword enpro 26-235
nofor before voyabr3 begmidword entr 26-356
nofor midendword en- 26-36
nofor midendword en' 26-3
nofor word en) 26-356
word en? 15-1345-26

nofor begword œn 246-1345
nofor begword œrs 246-1235-234
nofor begmidword cœr 14-246-1235
after conabr after voyabr endword ent 126
endword ents 126-234
nofor endword éen 123456-26

noback before con midword er 236
endword er 236
nofor before conabr midword er 236
nofor midword erfl 236-126
nofor midword erfr 236-16
nofor midword ergl 236-345

before con begword es 156
endword es 156
nofor begword esbr 156-23
nofor begword esch 156-12356
nofor before voyabr begword escl 156-146
nofor begword esclan 156-146-2
nofor begword escr 156-25
nofor before voyabr begword espl 156-1246
nofor before voyabr3 begmidword espr 156-235
nofor begword estr 156-356
nofor after conabr after voyabr endword es 156
nofor before voyabr3 always oëss 135-1246-2346
